

PHAN THỊ YẾN NHI

NHÂN VIÊN SALES ADMIN

Thông tin liên hệ

- Nữ
- 19/08/2000
- ptyennhi2000@gmail.com
- **0398106932**
- facebook.com/yennhi0819
- 🛖 Quận Ninh Kiều, TP. Cần Thơ

Mục tiêu nghề nghiệp

Với những kinh nghiệm mà tôi tích lũy từ vị trí nhân viên kinh doanh và chăm sóc khách hàng. Tôi mong muốn trở thành Nhân Viên Sales Admin của Công ty TNHH HUNUFA. Tôi tin rằng, mình có thể hoàn thành tốt công việc được giao, phối hợp tối đa với đội ngũ sales để hoàn thành chỉ tiêu nhanh nhất và mang lại lợi nhuận cho công ty. Từ đó, bản thân nổ lực trở thành nhân viên tốt gắn bó lâu dài cùng Công ty.

Kĩ năng

Tin học văn phòng

Thích nghi và làm việc nhóm

Giao tiếp tốt và nhanh nhẹn

Chủ động trong công việc

Chứng chỉ

Ứng dung công nghệ thông tin căn bản

Học vấn

- Pại học Cần Thơ | Chuyên ngành: Kinh tế nông nghiệp
- **2018-2022**
- 🙎 Tốt nghiệp loại Khá

Kinh nghiệm làm việc

11/2022 - 5/2023

CÔNG TY TNHH ĐIỆN TỬ TIN HỌC DANH HÙNG

Nhân viên kinh doanh

- · Bán hàng, tư vấn, duy trì và phát triển khách hàng.
- Làm bảng báo giá và hợp đồng theo yêu cầu của khách hàng.
- Lập kế hoạch và báo cáo công việc hàng ngày, hàng tuần.

3/2022 - 10/2022

CÔNG TY TNHH GIỐNG THỦY SẢN PHÚ NGUYÊN

Chăm sóc khách hàng và bán hàng

- Gọi điện chăm sóc, duy trì khách hàng cũ và tìm kiếm khách hàng mới.
- Tiếp nhận thông tin đặt hàng và ý kiến của khách hàng.
- Phối hợp với bộ phận kinh doanh lên kế hoạch bán hàng.

Hoạt động

2019 - 2022

CÂU LẠC BỘ TƯƠNG LAI XANH CẦN THƠ

Trưởng ban Hậu Cần

- Tổ chức và tham gia các hoạt động tình nguyện giúp đỡ trẻ nhỏ tại các điểm trường tiểu học.
- Chuẩn bị các công tác hậu cần.

2018 - 2019

ĐỘI CÔNG TÁC XÃ HỘI - TRƯỜNG ĐH CẦN THƠ

Tình nguyên viên

- Tham gia các hoạt động tình nguyện giúp đỡ trẻ em và các cô chú lao động về đêm.
- · Bán hàng gây quỹ.

9/2018 - 10/2018

HỘI THAO LIÊN NGÀNH KHOA KINH TẾ

Tham gia bóng đá nữ